BIANCA PESSOA



(18)99717-1401



bianca.sppessoa@outlook.com



""Sou Auxiliar Administrativo e tenho experiência em atendimento ao público e em trabalhos administrativos. No entanto, após o nascimento da minha filha, decidi mudar de carreira. Durante esse período, tive a oportunidade de conhecer o universo da computação em nuvem e me apaixonei por ele."

EDUCAÇÃO

 Ensino Medio (2013)

E.E Prof^a Maria Angela Batista Dias (Paraguaçu Paulista)

- Auxiliar Administrativo (2012) SENAI (Marilia)
- Libras (2012) Fundação Gammon de Ensino(Paraguaçu Paulista)
- Gestão de Pessoas Via Certa 2019-2021
- Fundamentos em AWS Escola da Nuvem 2023 (Cursando)

HABILIDADES

- Adaptabilidade
- Liderança
- Colaboração
- Facilidade em trabalhar em grupo
- Organização
- Proatividade
- Insistente

RESULTADO TESTE DISC

Influência

EXPERIÊNCIA

Auxiliar Administrativo

• 2011-2012 Louis Dreyfus Commodities Brasil

Atendende

• Boteco do Parque 2014-2015

Atendente de Telemarketing

• Link Contact Center 2015

Vendedora/Caixa/Gerente

• Relojoaria Tesouro 2018/2020

Suporte Telesite

• LEVEROS 2023 (Atual)